臺灣新北地方法院民事裁定
111年度簡上附民移簡字第17號
原      告  張芩瑜  



上列原告因與被告黃馨儀間請求侵權行為損害賠償事件，提起刑
事附帶民事訴訟，經本院刑事庭裁定移送前來（110年度簡上附
民字第12號），本院裁定如下：
    主  文
原告應於收受本裁定正本之日起五日內，對於被告起訴請求逾新
臺幣肆萬柒仟壹佰貳拾叁元部分，向本院補繳第二審裁判費新臺
幣壹仟伍佰元，如逾期未補正，即駁回原告對被告請求逾新臺幣
肆萬柒仟壹佰貳拾叁元部分之訴。
    理  由
一、按因犯罪而受損害之人，於刑事訴訟程序得附帶提起民事訴
    訟，對於被告及依民法負賠償責任之人，請求回復其損害，
    刑事訴訟法第487條第1項定有明文。次按法院依刑事訴訟法
    第504條第1項以裁定將附帶民事訴訟移送同院民事庭，依同
    條第2項規定，固應免納裁判費，然所應免納裁判費之範圍
    ，應以刑事判決認定有罪之犯罪事實為限；民事庭如認其不
    符同法第487條第1項規定之要件時，應許原告得繳納裁判費
    ，以補正起訴程式之欠缺（最高法院108年度台抗大字第953
    號裁定意旨參照）。則於第二審提起刑事附帶民事訴訟，但
    不符合刑事訴訟法第487條第1項規定之要件，經刑事庭裁定
    移送民事庭時，即應依民事訴訟法第77條之16規定繳納裁判
    費，此為必須具備之程式。原告之訴有起訴不合程式或不備
    其他要件之情形，依其情形可以補正，經審判長定期間命其
    補正而不補正者，法院應以裁定駁回之，民事訴訟法第249
    條第1項第6款定有明文。
二、經查，原告於本院刑事庭110年度簡上字第94號詐欺案件（
    下稱系爭刑事案件）之刑事訴訟程序中，對被告提起刑事附
    帶民事訴訟，主張被告為侵權行為人，應依侵權行為之法律
    關係，賠償新臺幣（下同）5萬5,227元本息（見本院110年
    度簡上附民第12號卷第5頁），經本院刑事庭裁定移送前來
    ，嗣原告減縮應受判決事項之聲明，請求被告賠償5萬2,527
    元。惟系爭刑事案件判決僅認定被告對原告犯幫助詐欺取財
    罪，致原告受損害金額4萬7,123元（見本院卷一第11、19頁
    ）。揆諸前揭說明，原告即不得依刑事附帶民事訴訟程序對
    被告就逾4萬7,123元損害部分為附帶民事之請求，但應許其
    得繳納裁判費，以補正起訴程式之欠缺。又原告請求被告賠
    償逾4萬7,123元部分之訴訟標的金額為5,404元（計算式：5
    萬2,527元－4萬7,123元＝5,404元），應徵第二審裁判費1,50
    0元。茲命原告於收受本裁定正本後5日內，如數逕向本院補
    繳，逾期未繳納，即駁回原告對被告請求逾4萬7,123元部分
    之訴。
三、爰裁定如主文。　　
中　　華　　民　　國　　111 　年　　10 　　月　　14　 日
                  民事第四庭  
　　　　　　　　　    審判長法　官  張筱琪　
                                    
　　　　　　　　　　　　　　法  官  莊佩頴
　　　　　　　　　　　　　　　　　　
　　　　　　　　　　　　　  法  官　趙伯雄
以上正本證明與原本無異。
本裁定不得抗告。
中　　華　　民　　國　　111 　年　　10　　月　　14　　日
                            書記官  陳威同